【裁判字號】    92,家上易,15
【裁判日期】    920916
【裁判案由】    給付贍養費
【裁判全文】
臺灣高等法院民事判決                            九十二年度家上易字第一五號
    上  訴  人  甲○○
    訴訟代理人  鄭世脩律師
    複代理人    陳瓊苓
    被上訴人    乙○○
右當事人間給付贍養費事件，上訴人對於中華民國九十二年四月三十日臺灣臺北地方
法院九十二年度婚字第二四二號第一審判決提起上訴，經於九十二年九月二日言詞辯
論終結，本院判決如左：
    主    文
上訴駁回。
第二審訴訟費用由上訴人負擔。
    事    實
甲、上訴人方面：
壹、聲明：
一原判決不利上訴人部分廢棄。
二被上訴人應再給付上訴人新臺幣（下同）一百萬元。
貳、陳述：除與原判決記載相同者，茲引用之外，補稱：
一伊子女仍在學，由伊供給生活，不應以子女已經成年而認伊不得請求贍養費。
二伊任職國民黨中央黨部，為約僱人員，明年職位能否確保，猶未可知，原判決認伊
  有工作所得無陷於生活困難情況，顯然率斷。
、證據：援用原審提出者。
乙、被上訴人方面：
壹、聲明：駁回上訴
貳、陳述：除與原判決記載相同者，茲引用之外，補稱：
一上訴人年薪資所得為三十八萬五千七百八十二元，並有利息所得七千六百五十三元
  ，生計無慮，不得再請求贍養費。
二上訴人為達將兩造共有不動產扺押借款三百萬元目的，藉故將伊趕出門，兩造裁判
  離婚時，伊念尚有二子與上訴人同住，始未要求剩餘財產分配請求，上訴人竟然得
  寸進尺提起上訴。
、證據：除援用原審提出者外，補提九十年度台北市國稅局綜合所得稅核定通知書
、人壽保險單、繳費證書、診斷證明書、不動產登記簿謄本為證。
    理    由
一上訴人主張：兩造原為夫妻，伊因判決離婚而陷於生活困難等情，爰依民法第一千
  零五十七條規定，求為命被上訴人給付贍養費一百萬元之判決（上訴人於原審請求
  判決離婚，並請求被上訴人給付非財產上損失五十萬元，獲勝訴判決後，被上訴人
  並未上訴）。
二上訴人則以：被上訴人離婚後，生計無虞，不得請求贍養費等語，資為抗辯。
三按夫妻無過失之一方，因判決離婚而陷於生活困難者，他方縱無過失，亦應給予相
  當之贍養費，民法第一千零五十七條定有明文。依上開規定，夫妻之一方因判決離
  婚而得向他方請求給與贍養費者，應以自己無過失且因離婚陷於生活困難為限。查
  ：兩造原為夫妻，以台北市○○街四二之二號為共同住所，被上訴人因無故離家，
  拒與上訴人履行同居生活，上訴人請求上訴人履行同居義務，經原法院九十一年度
  婚字第五六一號判決勝訴確定，被上訴人仍無正當理由未履行同居義務，上訴人乃
  以被上訴人惡意遺棄為由，依民法第一千零五十二條第一項第五款規定請求判決離
  婚，原判決為上訴人勝訴判決，被上訴人就此部分未提起上訴，而告確定，有原判
  決可稽，則兩造婚姻關係因判決離婚而消滅。而兩造育有二子楊盛文（六十四年十
  一月二十七日生）、楊盛豪（七十年十月四日生）均已成年，有
  卷二八頁）可稽，且均有工作能力，為兩造所不爭（原審卷三二頁），並無依賴上
  訴人扶養必要，而上訴人係四十年三月十三日生，有前揭
  國民黨中央黨部任職，其於九十年度申報薪資所得三十八萬餘元、利息所得七千餘
  元，亦有台北市國稅局九十年度綜合所得稅核定通知書可憑（附本院卷二五頁），
  足見上訴人並不因離婚而陷於生活困難。上訴人雖主張：伊子雖已成年，仍由伊供
  給生活，且伊為約僱人員，明年職位是否不保，尚未可知云云，惟兩造之子既已成
  年，且均有工作能力，無由上訴人扶養必要，而上訴人並非無工作能力，不能以將
  來不確定事實而認已因離婚陷於生活困難，上訴人之主張不足採信。
三綜上所述，上訴人主張伊因判決離婚陷於生活困難一節，並不足採，所請求被上訴
  人給付贍養費一百萬元，於法無據，原判決因而駁回上訴人之訴併其假執行之聲請
  ，洵屬正當，上訴意旨，仍執陳詞，聲明廢棄改判，為無理由，應予駁回。
四據上論結，本件上訴為無理由。依民事訴訟法第四百四十九條第一項、第七十八條
  ，判決如主文。
中      華      民      國    九十二    年      九      月      十六    日
                                  民事第五庭
                                      審判長法  官  黃  熙  嫣
                                            法  官  黃  雅  惠
                                            法  官  鄭  傑  夫
正本係照原本作成。
不得上訴。
中      華      民      國    九十二    年      九      月      十八    日
                                            書記官  劉  家  聲


司法院資訊處製作；財團法人民間司法改革基金會備份。
